【裁判字號】    99,上訴,370
【裁判日期】    990428
【裁判案由】    毒品危害防制條例
【裁判全文】
臺灣高等法院臺南分院刑事判決         99年度上訴字第370號
上  訴  人
即  被  告  甲○○
上列上訴人因違反毒品危害防制條例案件，不服臺灣臺南地方法
院九十八年度訴字第一七四五號中華民國九十八年十二月二十五
日第一審判決（起訴案號：臺灣臺南地方法院檢察署九十八年度
毒偵字第二０五二號），提起上訴，本院判決如下：
    主  文
上訴駁回。
    理  由
一、按刑事訴訟法第三百六十一條、第三百六十七條規定，不服
    地方法院之第一審判決而提起上訴者，應提出上訴書狀，並
    敘述具體理由，為上訴必備之程式；其所提出之書狀未敘述
    上訴理由，或僅曾以言詞陳述上訴理由者，均應於上訴期間
    屆滿後二十日內補提理由書於第一審法院。第一審法院經形
    式審查，認逾期未補提上訴理由者，應定期間先命補正；逾
    期未補正者，為上訴不合法律上之程式，應以裁定駁回。倘
    已提出上訴理由，但所提非屬具體理由者，則由第二審法院
    以上訴不合法律上之程式，判決駁回。而所謂具體理由，必
    係依據卷內既有訴訟資料或提出新事證，指摘或表明第一審
    判決有何採證認事、用法或量刑等足以影響判決本旨之不當
    或違法，而構成應予撤銷之具體事由，始克當之（例如：依
    憑證據法則具體指出所採證據何以不具證據能力，或依憑卷
    證資料，明確指出所為證據證明力之判斷如何違背經驗、論
    理法則）；倘僅泛言原判決認定事實錯誤、違背法令、量刑
    失之過重或輕縱，而未依上揭意旨指出具體事由，或形式上
    雖已指出具體事由，然該事由縱使屬實，亦不足以認為原判
    決有何不當或違法者（例如：對不具有調查必要性之證據，
    法院未依聲請調查亦未說明理由，或援用證據不當，但除去
    該證據仍應為同一事實之認定），俾與第二審上訴制度在請
    求第二審法院撤銷、變更第一審不當或違法之判決，以實現
    個案救濟之立法目的相契合，並節制濫行上訴（最高法院著
    有九十七年度台上字第八九二號判決可參）。
二、本件上訴人即被告上訴意旨僅泛稱原審量刑過重云云；經查
    ，原審因被告就被訴事實為有罪之陳述，並聽取被告之意見
    後，裁定依簡式審判程序審理，據以判決認定被告有施用第
    一級毒品犯行。而被告施用第一級海洛因之自白，有採尿同
    意書、送驗尿液年籍對照表、長榮大學ＴＲＣ檢體編號00
    00000號確認報告一紙在卷可憑，並以被告前有違反毒
    品危害防制條例之前科紀錄，有臺灣高等法院被告前案紀錄
    表在卷可稽。被告於有期徒刑執行完畢五年內，於九十八年
    九月八日上午八時許，在台南市○○區○○路和意公園內，
    施用海洛因一次，核上訴人所為，係犯毒品危害防制條例第
    十條第一項之施用第一級毒品罪。雖第一審判決乃依刑事訴
    訟法第三百十條之二及第四百五十四條所製作之簡化判決，
    以簡略方式為之，故未敘及其量刑之心證；惟參以被告於第
    一審九十八年十二月十六日曾對於檢察官起訴事實、所犯前
    科均無意見（見原審卷第二十五至二十七頁），顯見原審判
    決就被告犯後坦承犯行、智識程度、家庭狀況等一切情狀，
    量處有期徒刑十一月，可認已就刑法第五十七條有關量刑事
    項已充分審酌。從形式上觀察，原判決並無認定事實錯誤、
    量刑瑕疵或違背法令之情形可言。再量刑輕重，係屬事實審
    法院得依職權自由裁量之事項，苟已斟酌刑法第五十七條各
    款所列情狀而未逾越法定刑度，不得遽指為違法。被告上訴
    僅以量處刑期過重等情，指摘原審量刑過重之判決不當，上
    訴理由並未指摘原判決有何違法構成應予撤銷之具體事由，
    自應認被告之上訴無具體理由而不合於上訴之法定要件，復
    按：不合法之上訴中被告死亡者，仍應將上訴駁回（最高法
    院著有二十九年上字第一三二八號判例），乃因唯有合法之
    上訴，始生移審之效力，倘非適法，即無此效，下級審法院
    縱將卷、證送交上級審法院，上級審仍應就該上訴是否合法
    一節，先行形式上之審查，一旦認為不合法律上之程式，自
    毋庸為其他程序或實體事項之審理，故本件被告雖已死亡（
    參戶役政系統個人基本資料查詢結果），仍應以上訴不合法
    為由，判決駁回之（最高法院九十七台非字第四四七號判決
    參照），並不經言詞辯論為之。
三、據上論斷，應依刑事訴訟法第三百六十七條前段、第三百六
    十八條、第三百七十二條，判決如主文。
中    華    民    國    99    年    4     月    28    日
                  刑事第二庭    審判長法  官  葉居正
                                      法  官  洪碧雀
                                      法  官  陳春長
以上正本證明與原本無異。
如不服本判決應於收受送達後10日內向本院提出上訴書狀，其未
敘述上訴理由者，並得於提起上訴後10日內向本院補提理由書（
均須按他造當事人之人數附繕本）「切勿逕送上級法院」。
                                      書記官  林宛妮
中    華    民    國    99    年    4     月    28    日

司法院資訊處製作；財團法人民間司法改革基金會備份。
